臺灣板橋地方法院刑事判決　　　　　　 100年度訴字第2929號
公　訴　人　臺灣板橋地方法院檢察署檢察官
被　　　告　廖國強
上列被告因違反毒品危害防制條例案件，經檢察官提起公訴（10
0 年度毒偵字第5747號），被告於準備程序中就被訴事實為有罪
之陳述，經告知簡式審判程序之旨，並聽取當事人之意見後，本
院合議庭裁定由受命法官獨任進行簡式審判程序，判決如下：
    主  文
廖國強施用第一級毒品，累犯，處有期徒刑玖月。
    事  實
一、廖國強前於（一）民國88年間，因施用毒品案件，經本院裁
    定送觀察、勒戒後，因無繼續施用毒品之傾向，經臺灣板橋
    地方法院檢察署檢察官以89年度毒偵緝字第493 號、89年度
    毒偵字第3372、3374號為不起訴處分確定；（二）復於89年
    間，因施用毒品案件，經本院裁定送觀察、勒戒後，因有繼
    續施用毒品之傾向，復經本院以90年度毒聲字第3874號裁定
    令入戒治處所施以強制戒治，於91年7 月8 日停止戒治釋放
    出所，迄至91年9 月24日強制戒治期滿執行完畢，並經本院
    以90年度重簡字第1470號判處有期徒刑6 月確定，於91年10
    月11日易科罰金執行完畢；（三）又於92年間，因施用第一
    級毒品及贓物案件，分別經本院以92年度訴字第2250號判處
    有期徒刑10月、以93年度簡字第2182號判處有期徒刑5 月確
    定，上開2 罪嗣經本院以93年度聲字第1279號裁定應執行有
    期徒刑1 年2 月確定，於94年5 月15日縮刑期滿執行完畢；
    （四）再於96年間，因竊盜案件，經本院以96年度易字第14
    21號判處有期徒刑7 月、7 月，均減為有期徒刑3 月又15日
    ，應執行有期徒刑6 月確定；（五）另於同年間，因施用第
    一級毒品案件，經本院以96年度訴字第2945號判處有期徒刑
    1 年，減為有期徒刑6 月確定；上開（四）、（五）所示之
    3 罪刑，嗣經本院以98年度聲字第122 號裁定應執行有期徒
    刑10月確定，於98年12月7 日縮刑期滿執行完畢。詎仍不知
    悔改，復基於施用第一級毒品海洛因之犯意，於100 年8 月
    13日中午某時，在其位於新北市○○區○○路4 段270 號4
    樓之住處，以針筒注射之方式，施用第一級毒品海洛因1 次
    。嗣於同日21時20分許，在新北市○○區○○街30號1 樓之
    友人住處為警查獲，並扣得海洛因包裝袋1 個（起訴書誤載
    為殘渣袋）、注射針筒3 支、安非他命吸食器1 組及分裝杓
    2 支，經警採尿送驗，因檢驗結果呈嗎啡陽性反應，始悉上
    情。
二、案經新北市政府警察局三重分局報告臺灣板橋地方法院檢察
    署檢察官偵查起訴。
    理  由
一、本件被告廖國強所犯為死刑、無期徒刑、最輕本刑為3 年以
    上有期徒刑以外之罪，且非高等法院管轄第一審之案件，於
    本院準備程序進行中，被告就被訴事實為有罪之陳述，經告
    知被告簡式審判程序之旨，並聽取公訴人及被告之意見後，
    本院合議庭裁定由受命法官獨任進行簡式審判程序，合先敘
    明。
二、上揭犯罪事實，迭據被告於偵查及本院審理中坦承不諱，且
    被告在警局經其同意採尿送驗之結果，確呈第一級毒品海洛
    因之代謝物嗎啡陽性反應等情，有新北市政府警察局三重分
    局查獲毒品案件被移送者姓名、代碼對照表、臺灣檢驗科技
    股份有限公司100 年8 月24日出具之編號：UL/2011/000000
    00號濫用藥物檢驗報告、尿液檢體監管紀錄表各1 紙在卷可
    稽，足見被告自白核與事實相符。
三、按毒品危害防制條例於92年7 月9 日修正公布，自93年1 月
    9 日施行，其中第20條、第23條將施用毒品之刑事處遇程序
    ，區分為「初犯」及「5 年內再犯」、「5 年後再犯」。依
    其立法理由之說明：「初犯」，經觀察、勒戒或強制戒治後
    ，應為不起訴處分或不付審理之裁定；經觀察、勒戒或強制
    戒治執行完畢釋放後，「5 年內再犯」者，因其再犯率甚高
    ，原實施之觀察、勒戒及強制戒治既已無法收其實效，爰依
    法追訴或裁定交付審理。至於經觀察、勒戒或強制戒治執行
    完畢釋放後，「5 年後再犯」者，前所實施之觀察、勒戒或
    強制戒治已足以遮斷其施用毒品之毒癮，為期自新及協助其
    斷除毒癮，仍適用「初犯」規定，先經觀察、勒戒或強制戒
    治之程序。從而依修正後之規定，僅限於「初犯」及「5 年
    後再犯」2 種情形，始應先經觀察、勒戒或強制戒治程序。
    倘被告於5 年內已再犯，經依法追訴處罰，縱其第3 次（或
    第3 次以上）再度施用毒品之時間，在初犯經觀察、勒戒或
    強制戒治執行完畢釋放5 年以後，已不合於「5 年後再犯」
    之規定，且因已於「5 年內再犯」，顯見其再犯率甚高，原
    實施觀察、勒戒或強制戒治，已無法收其實效，即應依該條
    例第10條處罰（最高法院95年5 月9 日95年度第7 次及97年
    9 月9 日97年度第5 次刑事庭會議決議參照）。查本件被告
    有事實欄所載施用毒品前科，有臺灣高等法院被告前案紀錄
    表附卷足憑，則被告本件施用第一級毒品之時間，雖距離前
    述強制戒治執行完畢已逾5 年，惟其前既已於5 年內再犯施
    用毒品案件，參諸前揭說明，被告本件施用毒品之行為，即
    不合於「5 年後再犯」之規定，自應依毒品危害防制條例第
    23條第2 項規定追訴處罰。從而，本案事證明確，被告上開
    施用第一級毒品之犯行，洵堪認定，應依法論科。
四、查海洛因為毒品危害防制條例第2 條第2 項第1 款所規定之
    第一級毒品。核被告所為，係犯毒品危害防制條例第10條第
    1 項施用第一級毒品罪。其於施用前、後持有海洛因之低度
    行為，為其施用之高度行為所吸收，不另論罪。又被告前受
    有如事實欄所載罪刑宣告及執行紀錄，有上述前案紀錄表在
    卷可考，其於受有期徒刑之執行完畢後，5 年以內故意再犯
    本件有期徒刑以上之罪，為累犯，應依刑法第47條第1 項規
    定加重其刑。爰審酌被告前曾因施用毒品案件經觀察、勒戒
    及強制戒治之程序，並經法院判刑在案，竟猶不知悔改，復
    再犯本件施用毒品罪，顯然無視毒品對於其自身健康之戕害
    及對於社會安全與公共秩序之潛在危害；惟念及施用毒品固
    戕害個人健康至鉅，然就他人權益之侵害仍屬有限，兼衡其
    犯罪動機、目的、手段，且犯後坦承犯行，態度尚佳等一切
    情狀，量處如主文所示之刑。至扣案之海洛因包裝袋1 個、
    注射針筒3 支、安非他命吸食器1 組及分裝杓2 支，被告否
    認為其所有，復查無積極證據證明上開物品確係被告所有供
    犯罪所用之物，爰不予宣告沒收，附此敘明。
據上論斷，應依刑事訴訟法第273 條之1 第1 項、第299 條第1
項前段，毒品危害防制條例第10條第1 項，刑法第11條前段、第
47條第1 項，判決如主文。
本案經檢察官林士淳到庭執行職務。
中    華    民    國   100    年    12    月    30    日
                  刑事第二十庭  法  官  廖欣儀
以上正本證明與原本無異。
如不服本判決應於收受判決後10日內向本院提出上訴書狀，並應
敘述具體理由。其未敘述上訴理由者，應於上訴期間屆滿後20日
內向本院補提理由書（均須按他造當事人之人數附繕本）「切勿
逕送上級法院」。
                                書記官  顏偉林
中    華    民    國   100    年    12    月    30    日
附錄本案論罪科刑法條全文：
毒品危害防制條例第10條第1項
施用第一級毒品者，處6 月以上5 年以下有期徒刑。